臺灣高雄地方法院刑事判決
111年度侵訴字第14號
公  訴  人  臺灣高雄地方檢察署檢察官
被      告  蘇哲霆



指定辯護人  本院公設辯護人  蘇鴻吉
上列被告因妨害性自主罪案件，經檢察官提起公訴（110年度偵
字第12035號、111年度偵字第4877號），本院判決如下：
    主  文
蘇哲霆犯侵入住宅強制猥褻罪，處有期徒刑貳年。緩刑伍年，並
應履行如附表所示負擔。緩刑期間付保護管束。
    事  實
一、蘇哲霆與代號AV000-A110026之成年女子（真實姓名年籍資料
    均詳卷，下稱A女）並不相識。蘇哲霆於民國110年2月7日5時11
    分許，騎乘車牌號碼000-0000號普通重型機車行經高雄市新
    興區文化路，見A女獨行，認有機可趁，竟基於侵入住宅強制
    猥褻之犯意，尾隨A女進入其租屋處（地址詳卷）後把門關
    上，蘇哲霆先以雙手推A女雙肩致A女倒地，復以左手強拉A
    女右手、以膝蓋將A女大腿分開，以此控制A女之行動自由後
    ，以右手拉扯A女上衣並抓摸A女之胸部，A女於掙扎過程中因
    此受有左肩拉傷、左膝輕微擦傷之傷害，以此強暴方式對A女
    為猥褻行為得逞。嗣因A女於上開過程中不斷大叫掙扎並抓傷
    蘇哲霆臉部，蘇哲霆恐犯行敗露遂逃離現場，並遺留一串鑰
    匙（經員警扣押在卷）於該處，經A女報警後始查獲上情。
二、案經A女訴由高雄市政府警察局新興分局報告臺灣高雄地方
    檢察署檢察官偵查起訴。
    理  由
壹、程序部分： 
一、按行政機關、司法機關及軍法機關所製作必須公示之文書，
    不得揭露被害人之姓名、出生年月日、住居所及其他足資識
    別被害人身分之資訊，性侵害犯罪防治法第12條第2項定有
    明文。又所謂其他足資識別被害人身分之資訊，依同法施行
    細則第6條規定，包括被害人照片或影像、聲音、住址、親
    屬姓名或其關係、就讀學校與班級或工作場所等個人基本資
    料。依上開規定，就性侵害犯罪被害人A女，為免揭露足資
    識別其等之身分資訊，均以代號稱呼，其詳細身分及識別資
    料則詳卷附彌封袋內之真實姓名對照表所載，合先敘明。
二、按被告以外之人於審判外之言詞或書面陳述，除法律有規定
    者外，不得作為證據，刑事訴訟法第159條第1項定有明文。
    又被告以外之人於審判外之陳述，雖不符刑事訴訟法第159
    條之1至第159條之4之規定，而經當事人於審判程序同意作
    為證據，法院審酌該言詞陳述或書面陳述作成時之情況，認
    為適當者，亦得為證據；當事人、代理人或辯護人於法院調
    查證據時，知有同法第159條第1項不得為證據之情形，而未
    於言詞辯論終結前聲明異議者，視為有前項之同意，刑事訴
    訟法第159條之5定有明文。查檢察官、被告蘇哲霆及其辯護
    人於本院行審理程序時，對本判決以下引用而屬於傳聞證據
    之證據資料，均同意有證據能力【見本院111年度侵訴字第1
    4號卷（下稱本院卷）第42、75頁】，且於言詞辯論終結前
    ，均未就本院經調查採用之證據，主張有刑事訴訟法第159
    條第1項不得為證據之情形，本院復審酌各該證據作成時之
    情況，尚無違法之不當之情形，且與待證事實具有關聯性，
    認以之作為證據應屬適當，揆諸前開規定，應有證據能力。
貳、實體方面
一、得心證之理由： 
    上開事實業據被告蘇哲霆於本院審理時坦承在案（見本院  
    卷第40、75、83頁），核與證人即告訴人A女於警詢及偵訊 
     時證述相符【見高雄市政府警察局新興分局高市警新分偵 
     字第11070005200號卷（下稱警卷）第7-9頁、臺灣高雄地 
     方法院檢察署110年度偵字第12035號卷（下稱偵卷）第59-
      61頁），並有性侵害案件代號與真實姓名對照表、性侵害
      犯罪事件通報表、性侵害案件被害人調查表（一）、    
      （二）、性侵害案件嫌疑人調查表（一）、（二）、高雄
      市立大同醫院110年2月7日診字第1100207013號診斷證明 
       書、現場監視錄影器翻拍照片、現場（A女租屋處）照片
  、    被告臉部受傷照片、高雄市政府警察局新興分局110年2
  月7    日扣押筆錄、扣押物品收據、扣押物品目錄表、110年
  度檢    管字第1047號扣押物品清單、扣押物品照片、111年
  度院總    管字第365號扣押物品清單在卷可稽（見彌封卷第1
  、5-31    頁、警卷第15-20頁、偵卷第13、17頁、本院卷第3
  5頁），    足認被告之任意性自白與事實相符，並有證據補
  強，堪以    採信，是被告上開犯行堪以認定，應予依法論科
  。 
二、論罪科刑：
  ㈠按所謂強暴，係指以不法腕力，排除他人之抗拒，壓制被   
   害人意願，使之就範；查被告於前揭時地侵入A女住處，推  
    倒A女後，拉住A女之手、以膝蓋將A女雙腿分開，強行將A  
    女壓制在地上，並以手摸A女胸部，並致A女成傷，足見被  
    告所為，已達強暴之程度。再被告摸A女胸部之行為，亦達 
     客觀上足以引起一般人性慾，主觀上亦可滿足被告之性慾 
     程度，被告上開舉動顯然係屬違反A女意願之強暴方法，致
      A女性自主決定權受侵害，其行為當屬強制猥褻行為至明
   。   又按犯刑法第224條之強制猥褻罪，而有刑法第222條第
   1項   第7款規定之「侵入住宅或有人居住之建築物、船艦或
   隱匿   其內犯之。」情形，係犯刑法第224條之1之加重強制
   猥褻   罪。而所謂之「侵入」係指未經該條款所指之住宅、
   建築   物、船艦之管領人或居住其內有權同意他人得否進入
   之人   之允許而進入。被告係未得A女之同意而逕自進入A女
   租屋   處，則被告既本無權利進入A女居住之住宅，自屬侵
   入住宅   之行為。
  ㈡是核被告所為，係犯刑法第224條對於女子以強暴方法而為猥
    褻行為罪，而有同法第222條第1項第7款之情形，應依刑法
    第224條之1之加重強制猥褻罪論處。被告雖無故侵入住宅而
    為本件犯行，然因已結合於所犯加重強制猥褻罪之罪質中，
    無更行構成侵入住宅罪之理（最高法院27年度上字第1887號
    判例參照）。是被告侵入住宅之行為，已結合於所犯加重強
    制猥褻罪之罪質中，無另論以侵入住宅罪之餘地；又其壓制
    A女身體致A女於掙扎過程中受有左肩拉傷、左膝輕微擦傷之
    傷害行為，乃被告為遂行強制猥褻行為所施加強暴行為暨其
    造成之必然結果，亦不另論罪。
　㈢按犯罪之情狀顯可憫恕，認科以最低度刑仍嫌過重者，得酌
    量減輕其刑，刑法第59條法有明文。其所謂「犯罪之情狀」
    ，與同法第57條規定科刑應審酌之一切情狀，並非有截然不
    同之領域，於裁判上酌減其刑時，應就犯罪之一切情狀，予
    以全盤考量，審酌其犯罪有無可憫恕之事由（即有無特殊之
    原因與環境，在客觀上足以引起一般同情，以及宣告法定低
    度刑，是否猶嫌過重等等），以為判斷；而加重強制猥褻案
    件之犯罪情節未必盡同，所造成危害社會程度亦各有異，惟
    法律科處此類犯罪，所設法定本刑為3年以上有期徒刑，不
    可謂之不重，於此情形，倘依其情狀處以有期徒刑，即足懲
    儆，並可達防衛社會之目的者，非不可依客觀犯行與主觀惡
    性考量其情狀是否有可憫恕之處，適用刑法第59條之規定酌
    量減輕其刑，期使個案裁判之量刑能斟酌至當，而符合比例
    原則。就被告所犯對A女之上開犯行，審酌被告對於A女為上
    開強制猥褻犯行，固應予非難，惟考量其於本案使用之手段
    、A女因此所受傷勢、被侵害之身體部位、被侵害之時間等
    節，認犯罪情節相對較輕；而被告於犯後坦承犯行，並與A
    女調解成立且已獲得A女諒解，有本院111年度雄司附民移調
    字第549號調解筆錄及A女之刑事陳述狀在卷可稽（參本院卷
    第51、55-56頁），可認其尚有悔意；另被告前無經判處有
    期徒刑之犯罪紀錄，有臺灣高等法院被告前案紀錄表在卷可
    參，素行尚屬良好，是本院就被告犯罪情狀考量後，依其對
    A女所犯之加重強制猥褻罪，其法定本刑為3年以上有期徒刑
    ，倘處以法定最低度之刑即有期徒刑3年，仍屬失之過苛，
    難謂符合罪刑相當性及比例原則。是被告犯罪情狀相較於上
    開犯行法定之重刑，在客觀上足以引起一般人之同情，情節
    尚堪憫恕，爰依刑法第59條之規定，對被告上開對A女所為
    之犯行，酌量減輕其刑。
  ㈣爰以行為人之責任為基礎，審酌被告為逞一己私慾，竟侵入A
    女住處，以前揭方式對A女強制猥褻，對A女人格及心靈造成
    嚴重斲傷，並破壞A女之居住安全，所為甚值非難，惟念及
    被告犯後尚能坦承犯行，經本院移付調解成立，已向A女認
    錯並獲諒解，且願意以新臺幣（下同）40萬元賠付A女之損
    害，有本院調解筆錄及A女陳述狀可佐（已敘述如上），兼
    衡被告之犯罪手段、依被告自陳其高中畢業之智識程度，現
    從事採光罩工作，每日薪資1800元之經濟狀況，有二未成年
    子女需扶養，太太現正懷孕中之生活狀況等一切情狀（見本
    院卷第83-84頁），量處如主文所示之刑，以示儆懲。
三、緩刑：
　　又被告前未曾受有期徒刑以上刑之宣告，有臺灣高等法院被
    告前案紀錄表在卷可查，其因一時失慮而犯本案，嗣於本院
    審理中與A女調解成立，有本院111年度雄司附民移調字第54
    9號調解筆錄在卷可參（見本院第55-56頁），並經A女具狀
    表示願意接受法院給予被告附條件緩刑等語（見本院卷第51
    頁），堪認其尚有悔悟之心，並已實際付出行動彌補其所造
    成之損失，諒被告歷此偵、審程序及刑之宣告後，應知警惕
    而無再犯之虞，本院因認上開對其宣告之刑，以暫不執行其
    刑為當，爰宣告緩刑5年，另為督促被告確實履行前揭調解
    筆錄所載分期給付條件，併依刑法第74條第2項第3款之規定
    ，命被告應依前揭調解筆錄第一項所載即附表所示之事項履
    行負擔，以期符合本件緩刑目的。被告如有違反所定負擔，
    未依約定履行賠償且情節重大者，告訴人得依刑法第75條之
    1第1項第4款之規定，聲請檢察官為撤銷緩刑宣告之聲請，
    併予敘明。又被告所犯第224條之1之罪，係刑法第91條之1
    所列之罪，故依同法第93條第1項第1款之規定，諭知於緩刑
    期間付保護管束。
四、沒收：
　　扣案之鑰匙一串（共5支）係被告於本案犯行時不小心遺落
    於A女住處之物，業經A女證稱（見警卷第9頁、偵卷第61頁
    ）及被告陳稱在卷（見警卷第4頁、偵卷第40頁），係作為
    本案之證據，與被告所為本案犯行無直接關聯，爰不予宣告
    沒收，附此敘明。
五、不另為無罪諭知部分：
  ㈠公訴意旨固略以：被告於前揭時、地，侵入住宅強制猥褻告
    訴人之行為，亦造成告訴人受有「雙腳踝扭傷」之傷害等語
    。
  ㈡按犯罪事實應依證據認定之，無證據不得認定犯罪事實；不
    能證明被告犯罪者，應諭知無罪之判決，刑事訴訟法第 154
    條第2項、第301條第1項分別定有明文。次按認定不利於被
    告之事實，須依積極證據，苟積極證據不足為不利於被告事
    實之認定時，即應為有利於被告之認定，更不必有何有利之
    證據。而認定犯罪事實所憑之證據，雖不以直接證據為限，
    間接證據亦包括在內；然而無論直接或間接證據，其為訴訟
    上之證明，須於通常一般之人均不致有所懷疑，而得確信其
    為真實之程度者，始得據為有罪之認定，倘其證明尚未達到
    此一程度，而有合理性之懷疑存在，致使無從為有罪之確信
    時，即應為無罪之判決（最高法院76年台上字第4986號判決
    意旨參照）。
　㈢公訴意旨認被告之前揭侵入住宅強制猥褻行為造成告訴人亦
    受有「雙腳踝扭傷」之傷害，主要是以告訴人於警詢時之證
    述、告訴人之高雄市立大同醫院110年2月7日診字第1100207
    013號診斷證明書等為其主要論據。
　㈣經查，A女於警詢時證稱：我奮力掙扎並大叫，掙扎過程中我
    左肩用力抵抗時好像有扭傷，左小腿有擦傷。被告將房門打
    開跑走時將門關上阻止我去追他，後來我跑下去追他時腳還
    扭傷等語（見警卷第8頁），經核與事實欄所載之本案過程
    相符而可採信，是以，堪認起訴書所載A女所受之「雙腳踝
    扭傷」之傷勢，應係A女於被告逃逸後為追捕被告所致之傷
    害，是以，即難認此傷勢係本案發生時A女掙扎過程中所受
    傷害，自難據以認定係被告為本案犯行所致。惟此部分若成
    立犯罪，與其前揭經論罪科刑之侵入住宅強制猥褻犯行，具
    有實質上一罪之關係，爰不另為無罪諭知。　　
據上論斷，應依刑事訴訟法第299條第1項前段，判決如主文。
本案經檢察官鄭玉屏提起公訴，檢察官郭麗娟到庭執行職務。
中　　華　　民　　國　　111 　年　　7 　　月　　14　　日
                  
　　　　　　　　　刑事第十庭  審判長法  官  曾鈴媖
　　　　　　　　　
　　　　　　　　　                  法  官  陳美芳
　　　　　　　　　
　　　　　　　　　                  法　官  蔣文萱
以上正本證明與原本無異。
如不服本判決應於收受判決後20日內向本院提出上訴書狀，並應
敘述具體理由。其未敘述上訴理由者，應於上訴期間屆滿後20日
內向本院補提理由書(均須按他造當事人之人數附繕本)「切勿逕
送上級法院」。
中　　華　　民　　國　　111 　年　　7 　　月　　14　　日
                                    書記官  廖佳玲
附錄本案論罪科刑法條：
《中華民國刑法第222條第1項第7款》
犯前條之罪而有下列情形之一者，處7年以上有期徒刑：
七、侵入住宅或有人居住之建築物、船艦或隱匿其內犯之。 
《中華民國刑法第224條》
對於男女以強暴、脅迫、恐嚇、催眠術或其他違反其意願之方法
，而為猥褻之行為者，處6月以上5年以下有期徒刑。
《中華民國刑法第224條之1》
犯前條之罪而有第222條第1項各款情形之一者，處3年以上10年
以下有期徒刑。

附表：
緩刑條件（本院111年度雄司附民移調字第549號調解筆錄） 被告應給付A女40萬元，自111年5月10日起至全部清償完畢為止，以匯款方式分期匯入A女指定帳戶，每月為一期，按月於每月10日以前給付1萬元，如有一期未給付，尚未到期部分視為全部到期。